臺灣宜蘭地方法院行政訴訟裁定
111年度交字第23號
原      告  張珙漁  
被      告  交通部公路總局臺北區監理所

代  表  人  梁郭國  
上列原告提起行政訴訟，本院裁定如下：
    主  文
原告之訴駁回。
訴訟費用由原告負擔。
    理  由
一、按人民因中央或地方機關之違法行政處分，認為損害其權利
    或法律上利益，經依訴願法提起訴願而不服其決定者，得向
    行政法院提起撤銷訴訟；交通裁決事件訴訟之提起，應以原
    處分機關為被告，逕向管轄之地方法院行政訴訟庭為之，行
    政訴訟法第4條第1項、第237條之3第1項定有明文。又受處
    分人不服第8條或第37條第6項處罰之裁決者，應以原處分機
    關為被告，逕向管轄之地方法院行政訴訟庭提起訴訟；其中
    撤銷訴訟之提起，應於裁決書送達後30日之不變期間為之，
    道路交通管理處罰條例第87條定有明文。顯見違反道路交通
    管理處罰條例之受處分人提起撤銷訴訟，除免除撤銷訴訟訴
    願前置之程序外，亦須以主管機關所為之裁決，即行政機關
    所為具有行政罰性質之行政處分為程序標的，據以主張裁決
    違法侵害其權利或法律上利益。故交通裁決事件之受處分人
    如對於未經裁決且不具行政處分效果之舉發通知單提起撤銷
    訴訟，其起訴即屬不備合法要件，又不能補正，應依行政訴
    訟法第237條之9第1項準用第236條適用第107條第1項第10款
    裁定駁回之。
二、經查，原告於起訴狀表明不服被告民國111年2月23日北市裁
    申字第1113015659號函，提起本件訴訟。惟原告起訴未檢附
    違反道路交通管理事件裁決書，經本院於111年4月6日裁定
    命補正，原告並未補正。再經本院向臺北市交通事件裁決所
    查詢結果，本件尚未開立裁決書，有臺北市交通事件裁決所
    111年6月17日北市裁申字第1113144976號函及查詢報表可參
    （見本院卷第33至35頁），是原告於111年3月29日起訴時，
    本件尚未有任何裁罰存在，原告以111年2月23日北市裁申字
    第1113015659號函及函中所涉舉發通知單為訴訟標的，提起
    本件撤銷訴訟，揆諸首揭說明，並不合法，應予駁回。
四、依行政訴訟法第237條之9第1項、第236條、第107條第1項第
    10款，裁定如主文。
中　　華　　民　　國　　111 　年　　6 　　月　　24　　日
                  行政法庭法　官　謝佩玲
上為正本係照原本作成。
如不服本裁定，應於送達後10日內向本院提出抗告狀（含抗告理
由，應表明原裁判所違背之法令及其具體內容，或依訴訟資料可
認為原裁判有違背法令之具體事實)，並繳納抗告裁判費300元。
                          書記官　黃家麟
中　　華　　民　　國　　111 　年　　6 　　月　　27　　日